【裁判字號】    99,易,1412
【裁判日期】    991027
【裁判案由】    詐欺
【裁判全文】
臺灣臺南地方法院刑事判決              99年度易字第1412號
公  訴  人  臺灣臺南地方法院檢察署檢察官
被      告  甲○○
上列被告因詐欺案件，經檢察官提起公訴（九十九年度偵字第一
二九六二號），被告於準備程序中就被訴事實為有罪之陳述，經
本院合議庭裁定由受命法官改依簡示程序審理，判決如下：
    主  文
甲○○犯詐欺取財罪，處有期徒刑玖月；又犯詐欺取財罪，處有
期徒刑月；又犯詐欺取財罪，處有期徒刑肆月。應執行有期徒
刑壹年貳月，緩刑年，並應於附表所示之日期，向告訴人丙○
○支付如附表所示之款項，如有一期未履行，視為全部到期。
    犯 罪 事 實 及 理 由
一、犯罪事實：(一)甲○○明知其臺南縣永康市○○街二五五號住
    處房屋貸款已無法按期支付，經濟上已陷於無償債能力之狀
    態，仍意圖為自己不法之所有，於民國九十七年十二月某日
    至丙○○所經營位在臺南縣永康市○○路永華夜市傢俱販賣
    廣場，向丙○○佯稱其經濟能力良好，因即將搬入臺南縣永
    康市○○街二五五號居住，需要訂購大批傢俱，致丙○○陷
    於錯誤，誤信甲○○經濟能力良好，可支付大批傢俱款項，
    而販售甲○○訂購傢俱總計金額新臺幣（下同）七十二萬一
    千二百元，丙○○並隨同甲○○前往臺南縣永康市○○街二
    五五號住處丈量所訂購之傢俱適合之尺寸，雙方另口頭約定
    所訂購之傢俱送達之前，先由丙○○提供另一批傢俱供甲○
    ○使用，嗣訂購之傢俱送達時，再一一替換及支付貨款。(二)
    嗣於九十八年一月間，丙○○依約將甲○○訂購之傢俱送至
    臺南縣永康市○○街二五五號並組裝完成，甲○○復另起犯
    意，明知其該批傢俱之貨款七十二萬一千二百元已無法支付
    ，仍意圖為自己不法所有，向丙○○佯稱因銀行定期存款尚
    未到期，且前次訂購之傢俱仍有不足，欲再向丙○○增加訂
    購多項傢俱，待增訂之傢俱全部送達後，一併支付全部貨款
    ，使丙○○再次陷於錯誤，誤以為甲○○經濟穩定，有定期
    存款可支付傢俱款項，而同意販售甲○○增訂之傢俱一批，
    總金額為四萬七千五百元，並於九十八年三月二十一日將其
    所增訂之傢俱全部送達且組裝完成。(三)甲○○明知其經濟能
    力不佳，且積欠丙○○之傢俱款項已無法支付，復另起犯意
    ，意圖為自己不法所有，於九十八年一月間至同年三月間某
    時，向丙○○佯稱其家中臨時急需用錢，因其銀行定期存款
    尚未到期，欲向丙○○借款十三萬元，待銀行定期存款到期
    後，即可還款，致丙○○再次陷於錯誤，誤以為甲○○經濟
    穩定，待其銀行定期存款到期後即可還款，而借款十三萬元
    與甲○○。嗣經丙○○多次催討借款及貨款，甲○○僅於九
    十八年九月二日償還十萬元，其餘款項仍未清償，丙○○察
    覺有異，經向地政機關查詢甲○○房屋地籍資料，始知甲○
    ○上開興國街住處於九十七年二月一日已遭銀行查封，丙○
    ○始知受騙。
二、證據：
    本件證據除引用檢察官起訴書之記載外（如附件），並補充
    「被告甲○○於本院之自白」。
三、本件係經被告甲○○於準備程序當庭表示認罪，而經本院裁
    定以簡式審判程序加以審理，則依據刑事訴訟法第二百七十
    三條之二、同法第一百五十九條第二項之規定，不適用傳聞
    法則有關限制證據能力之相關規定。
四、按刑法第三百三十九條第一項詐欺罪之成立，以意圖為自己
    或第三人不法所有，以詐術使人將本人或第三人之物交付為
    要件。故加害者如有不法取得財物之意思，實施詐欺行為，
    被害者因此行為陷於錯誤而為財產上之處分，受其損害，即
    應構成該罪。查被告係以訛稱其經濟能力良好而購買大批傢
    俱、還款能力無虞而借款，向告訴人丙○○分次詐得價值七
    十二萬一千二百元之傢俱、價值四萬七千五百元之傢俱、借
    款十三萬元，業如上述，故核被告所為，係犯刑法第三百三
    十九條第一項之詐欺取財罪。被告上揭三次詐欺取財行為，
    其犯罪時間已有明顯時間差異，且係第一次取得傢俱後，再
    以增訂傢俱、借款為由施以詐術，而非本即約定分二次訂購
    傢俱、借款，是被告上揭三次詐欺取財犯行，其犯意各別，
    時間顯有差距，應予分論併罰，公訴意旨認應論以接續犯，
    容有誤會。爰審酌被告大專畢業之智識程度，現從事壽險工
    作，月收入約三萬至四萬元，育有二名尚在就學之成年子女
    ，利用告訴人對其信任而詐騙，詐騙財物價值及金額總計八
    十九萬八千七百元，造成告訴人損害非輕，僅設法返還十萬
    元，其餘部分與告訴人約定分期償還，其犯後態度尚稱良好
    等一切情狀，分別量處如主文所示之刑，並定其應執行刑，
    以資儆懲。
五、末查被告未曾受有期徒刑以上刑之宣告，有臺灣臺南地方法
    院檢察署刑案資料查註紀錄表及臺灣高等法院被告前案紀錄
    表可佐，其一時失慮致罹刑章，並已盡力與告訴人協調還款
    ，達成和解，經此教訓，當知謹慎，信無再犯之虞，本院認
    被告所受刑之宣告以暫不執行為適當，併宣告緩刑三年，以
    啟自新。另被告已返還告訴人丙○○部分款項，其餘部分則
    約定以分期還款方式賠償告訴人損失（見本院卷第十一頁、
    第十七頁），本院為啟自新及予以警惕，斟酌被告及告訴人
    之意，並依現行刑法第七十四條第二項第三款之規定，命被
    告應於附表所示之時間，給付如附表所示之金額與告訴人（
    此部分若被告違反而情節重大，依法得撤銷緩刑宣告），附
    為說明。
據上論斷，應依刑事訴訟法第二百七十三條之一第一項、第二百
九十九條第一項前段、第三百十條之二、第四百五十四條第二項
，刑法第三百三十九條第一項、第五十一條第五款、第七十四條
第一項第一款、第二項第三款，刑法施行法第一條之一第一項、
第二項前段，判決如主文。
本案經檢察官乙○○到庭執行職務。
中    華    民    國    99    年    10    月    27    日
                  刑事第十二庭  法  官  黃琴媛
以上正本證明與原本無異。
如不服本判決應於收受本判後10日內向本院提出上訴書狀，並應
敘述具體理由。其未敘述上訴理由者，應於上訴期間屆滿後20日
內向本院補提理由書狀（均須按他造當事人之人數附繕本）「切
勿逕送上級法院」。
                                書記官  曾國華
中    華    民    國    99    年    10    月    27    日
附錄本判決論罪條文
中華民國刑法第339條第1項
意圖為自己或第三人不法之所有，以詐術使人將本人或第三人之
物交付者，處5年以下有期徒刑、拘役或科或併科1千元以下罰金
附表
┌──────┬──────┬───────┬┬─────┬──────┬───────┐
│期數        │日期        │金額（新臺幣）││   期數   │日期        │金額（新臺幣）│
├──────┼──────┼───────┼┼─────┼──────┼───────┤
│第一期      │99年12月20日│十萬元        ││第十六期  │101年1月10日│六萬元        │
├──────┼──────┼───────┼┼─────┼──────┼───────┤
│第二期      │100年1月10日│六萬元        ││第十七期  │101年1月30日│二萬元        │
├──────┼──────┼───────┼┼─────┼──────┼───────┤
│第三期      │100年1月30日│二萬元        ││第十八期  │101年2月28日│二萬元        │
├──────┼──────┼───────┼┼─────┼──────┼───────┤
│第四期      │100年2月28日│二萬元        ││第十九期  │101年3月30日│二萬元        │
├──────┼──────┼───────┼┼─────┼──────┼───────┤
│第五期      │100年3月30日│二萬元        ││第二十期  │101年4月30日│二萬元        │
├──────┼──────┼───────┼┼─────┼──────┼───────┤
│第六期      │100年4月30日│二萬元        ││第二十一期│101年5月30日│二萬元        │
├──────┼──────┼───────┼┼─────┼──────┼───────┤
│第七期      │100年5月30日│二萬元        ││第二十二期│101年6月30日│二萬元        │
├──────┼──────┼───────┼┼─────┼──────┼───────┤
│第八期      │100年6月30日│二萬元        ││第二十三期│101年7月10日│六萬元        │
├──────┼──────┼───────┼┼─────┼──────┼───────┤
│第九期      │100年7月10日│六萬元        ││第二十四期│101年7月30日│二萬元        │
├──────┼──────┼───────┼┼─────┼──────┼───────┤
│第十期      │100年7月30日│二萬元        ││第二十五期│101年8月30日│二萬元        │
├──────┼──────┼───────┼┼─────┼──────┼───────┤
│第十一期    │100年8月30日│二萬元        ││第二十六期│101年9月30日│二萬元        │
├──────┼──────┼───────┼┼─────┼──────┼───────┤
│第十二期    │100年9月30日│二萬元        ││第二十七期│101年10月30 │二萬元        │
│            │            │              ││          │日          │              │
├──────┼──────┼───────┼┼─────┼──────┼───────┤
│第十三期    │100年10月30 │二萬元        ││第二十八期│101年11月30 │二萬元        │
│            │日          │              ││          │日          │              │
├──────┼──────┼───────┼┼─────┼──────┼───────┤
│第十四期    │100年11月30 │二萬元        ││第二十九期│101年12月30 │六千九百五十二│
│            │日          │              ││          │日          │元            │
├──────┼──────┼───────┼┼─────┼──────┼───────┤
│第十五期    │100年12月30 │二萬元        ││          │            │              │
│            │日          │              ││          │            │              │
└──────┴──────┴───────┴┴─────┴──────┴───────┘

司法院資訊處製作；財團法人民間司法改革基金會備份。
